臺灣板橋地方法院刑事判決　　　　　　　100年度訴字第613號
公　訴　人　臺灣板橋地方法院檢察署檢察官
被　　　告　強東仁
上列被告因違反毒品危害防制條例案件，經檢察官提起公訴（10
0 年度毒偵字第901 號），因被告於準備程序中為有罪之陳述，
本院合議庭裁定由受命法官獨任進行簡式審判程序審理，判決如
下：
    主  文
強東仁施用第一級毒品，累犯，處有期徒刑拾壹月；扣案之甲基
安非他命貳包（合計驗餘淨重捌點捌貳壹捌公克）併同難以析離
之包裝袋貳只沒收銷燬之。
    事  實
一、強東仁前因施用毒品案件，經裁定送觀察、勒戒及強制戒治
    ，於88年3 月23日停止強制戒治付保護管束，88年9 月17日
    保護管束期滿而執行強制戒治完畢，並由臺灣板橋地方法院
    檢察署檢察官以88年度戒毒偵字第189 號為不起訴處分。又
    因施用毒品案件，經裁定送強制戒治，於92年3 月20日停止
    強制戒治付保護管束，92年7 月10日保護管束期滿而執行強
    制戒治完畢，此次施用毒品犯行並經檢察官提起公訴，由臺
    灣臺北地方法院以90年度簡字第3609號判決判處有期徒刑6
    月，於92年10月27日易科罰金執行完畢（於本件不構成累犯
    ）。嗣再因施用毒品案件，分別經本院以為97年度簡字第36
    4 號、98年度簡字第4072號、99年度簡字第931 號判決判處
    有期徒刑4 月、6 月、6 月確定，並先後於97年6 月27日、
    98年9 月14日、99年5 月4 日易科罰金執行完畢。詎其猶不
    知悔改，基於同時施用第一級毒品海洛因及第二級毒品甲基
    安非他命之犯意，於100 年1 月18日下午4 時許，在新北市
    ○○區○○路39巷211 號3 樓內，以將海洛因及甲基安非他
    命同時置入玻璃球（未扣案）內，混合後燒烤吸食其煙霧之
    方式，同時施用海洛因、甲基安非他命1 次。嗣於100 年1
    月18日晚間7 時10分許，在新北市○○區○○路39 巷211號
    3 樓樓梯間為警盤查，經徵得其同意執行搜索，結果扣得甲
    基安非他命（起訴書此部分及聲請沒收銷燬部分，皆誤載為
    「安非他命」，均應予更正）2 包（合計淨重8.822 公克、
    起訴書誤載為8.78公克），再對其採集尿液送驗，結果呈嗎
    啡、甲基安非他命陽性反應，而查悉上情。
二、案經新北市政府警察局三重分局移送臺灣板橋地方法院檢察
    署檢察官偵查起訴。
    理  由
壹、程序事項
    本件被告強東仁所犯者非為死刑、無期徒刑、最輕本刑為3
    年以上有期徒刑之罪或高等法院管轄第一審案件，其於準備
    程序進行中，先就被訴事實為有罪之陳述，經告知其簡式審
    判程序之旨，並聽取公訴人、被告之意見後，本院業已依刑
    事訴訟法第273 條之1 第1 項之規定，裁定由受命法官獨任
    以簡式審判程序進行本案之審理。是依刑事訴訟法第273 條
    之2 之規定，本件之證據調查，即不受同法第159 條第1 項
    、第161 條之2 、第161 條之3 、第163 條之1 及第164 條
    至第170 條規定之限制。
貳、實體事項
一、上揭事實，被告於本院第一次準備程序固坦承施用甲基安非
    他命之行為，然矢口否認施用海洛因之行為，經本院將被告
    尿液重新送法務部調查局鑑定，鑑定結果確定呈現嗎啡、甲
    基安非他命之陽性反應，始於第二次準備程序及審理時坦承
    有施用海洛因之行為，此有臺北縣政府警察局三重分局查獲
    毒品案件被移送者姓名、代碼對照表、台灣檢驗科技股份有
    限公司100 年2 月11日出具之濫用藥物檢驗報告、法務部調
    查局100 年5 月6 日調科壹字第10000181210 號鑑定書各1
    份附卷可稽（見偵查卷第13頁、第45頁及本院卷），並有甲
    基安非他命2 包扣案足憑，足認被告自白與事實相符。再者
    ，被告前因施用毒品案件，經送觀察、勒戒及強制戒治後，
    於88年9 月17日保護管束期滿而執行強制戒治完畢，並由臺
    灣板橋地方法院檢察署檢察官以88年度戒毒偵字第189 號為
    不起訴處分，嗣再於90年、96年、98年間迭因施用毒品罪，
    均經法院分別判處罪刑在案等情，有臺灣高等法院被告前案
    紀錄表1 份在卷可考，是以被告此次施用毒品犯行，已非毒
    品危害防制條例第20條第3 項所稱「5 年後再犯」之情形，
    自應由檢察官依法訴追（最高法院95年度第7 次刑事庭會議
    決議參照）。從而本案事證明確，被告犯行堪予認定。
二、論罪科刑：
(一)、查海洛因、甲基安非他命分係毒品危害防制條例第2 條第2
    項第1 款、第2 款所定之第一級、第二級毒品。核被告所為
    ，係犯毒品危害防制條例第10條第1 項之施用第一級毒品罪
    ，及同條第2 項之施用第二級毒品罪。被告為施用而持有海
    洛因、甲基安非他命之低度行為，分別為施用之高度行為所
    吸收，均不另論罪。被告係將海洛因、甲基安非他命同時置
    入玻璃球內，混合後燒烤施用乙節，業據被告於本院審理時
    供陳在卷，此種施用方式並非絕無可能，本院亦查無其他證
    據足認被告必係分別施用，依「罪證有疑，利歸被告」之證
    據法則，應認被告此部分之陳述與事實相符。則被告以一施
    用毒品之行為，同時施用海洛因及甲基安非他命，其以一行
    為同時觸犯施用第一級、第二級毒品罪，為想像競合犯，應
    依刑法第55條規定，從一重之施用第一級毒品罪處斷。再者
    ，被告前因施用毒品案件，分別經本院以為97年度簡字第36
    4 號、98年度簡字第4072號、99年度簡字第931 號判決判處
    有期徒刑4 月、6 月、6 月確定，並先後於97年6 月27日、
    98年9 月14日、99年5 月4 日易科罰金執行完畢之事實，有
    臺灣高等法院被告前案紀錄表1 份在卷可考，其受有期徒刑
    之執行完畢，5 年內故意再犯本件有期徒刑以上之罪，為累
    犯，應依刑法第47條第1 項加重其刑。又被告既係同時施用
    海洛因及甲基安非他命，並於本院審理時，已供陳施用之時
    間、地點明確，起訴書就施用海洛因部分僅略載為「為警採
    尿前24小時內某時，在不詳處所」云云，容有未恰，應予更
    正如犯罪事實欄所載。
(二)、爰審酌被告前已因施用毒品獲得不起訴處分之寬典，又迭經
    法院論罪科刑，竟仍不知戒除，顯然漠視法令之禁制，惟犯
    罪後經重新鑑定後始坦承施用海洛因之犯行，而所犯之施用
    毒品犯行乃戕害自己身心健康，並未危及他人，暨其犯罪動
    機、目的等一切情狀，量處如主文所示之刑。扣案之白色及
    米色結晶共2 包（合計淨重8.822 公克，合計驗餘淨重 8.
    8218公克），經送驗結果，確為甲基安非他命之事實，此有
    交通部民用航空局航空醫務中心100 年3 月4 日航藥鑑字第
    1001149 號毒品鑑定書1 份在卷可稽（見本院卷），且係本
    件被告施用所剩餘，業據被告於本院審理時供承在卷，爰依
    毒品危害防制條例第18條第1 項，併同難以析離之包裝袋2
    只宣告沒收銷燬之。至於被告施用海洛因及甲基安非他命所
    使用之玻璃球並未扣案，無證據證明尚屬存在，又非違禁物
    ，爰不併予宣告沒收，併此敘明。
三、據上論斷，應依刑事訴訟法第273 條之1 、第299 條第1 項
    前段，毒品危害防制條例第10條第1 項、第2 項、第18條第
    1 項前段，刑法第11條前段、第47條第1 項、第55條，判決
    如主文。
本案經檢察官郭峻豪到庭執行職務。
中    華    民    國   100    年    5     月    31    日
                  刑事第三庭法  官  陳伯厚
上列正本證明與原本無異。
如不服本判決，應於判決送達後10日內敘明上訴理由，向本院提
出上訴狀 (應附繕本) ，上訴於臺灣高等法院。其未敘述上訴理
由者，應於上訴期間屆滿後20日內向本院補提理由書「切勿逕送
上級法院」。
                            書記官  高建華
中    華    民    國   100    年    5     月    31    日
附錄論罪科刑法條全文：
毒品危害防制條例第10條
施用第一級毒品者，處 6 月以上 5 年以下有期徒刑。
施用第二級毒品者，處 3 年以下有期徒刑。